# 陈老师百忙之中回复吧，学生不胜感激。

提问人：yemingzhu1980 时间：2010-12-20 16:42:00
尊敬的陈老师请教个问题 我公司有一厂房，于 04 年完工生产氨纶，但试运行了半年一直没有生产处合格产品，请问 1 、这种情况下需不需要从在建工程转入到固定资产里面啊 2 、这个项目已经放弃 6 年了，该不该计提在建工程减值准备或固定资产减值准备啊，我的想法是应该按成本全额计提减值准备。 麻烦老师百忙之中能回答好吗

回答人：chenyiwei
回复 楼主 yemingzhu1980 的帖子没有生产出合格产品的原因是什么，是否由于生产线尚未调试好，有技术问题尚未解决？ 另外你这里提到的是“厂房”而不是生产线的设备，一般理解厂房应当与是否可生产出合格产品没有直接关系（除非是某些特种行业，例如对空气中的无尘要求特别高，因而厂房需要专门设计建造），因此生产线尚未生产出合格产品，多数情况下似乎并不影响厂房的转固？
是否计提减值准备，是专业判断的范畴。长期闲置可作为减值迹象之一，但是否需要计提减值准备还需要根据减值测试结果而定，需要注意的是：可收回金额是“两者孰高”的概念。

回答人：chenyiwei
回复 藤椅 yemingzhu1980 的帖子厂房转为固定资产后计提折旧应计入管理费用。